



Curriculum Vitae Andrzej Winogradow

Nazywam się Andrzej Winogradow i szukam nowych wyzwań. Moim celem jest stać się back-end developerem. By to osiągnąć zgłębiam tajniki Pythona, Django czy narzędzi Data Science. Doskonałość wymaga czasu, a ja jestem na początku drogi, jednak nie raz już osiągałem sukces. Wszystko dzięki samodzielności, kreatywności, odporności na stres oraz determinacji w dążeniu do celu. Liczę, że dotychczasowe doświadczenie okaże się ciekawym i wartościowym uzupełnieniem umiejętności technicznych.

Dane Osobowe

Imię i Nazwisko:

Data urodzenia: Miejsce urodzenia:

Adres:

Telefon:

Email:

Andrzej Winogradow 08.01.1981 r. Gdańsk Al. Niepodległości 698/44 81-853 Sopot +48 503 113 853 Andrzej.Winogradow@GMail.com

• Umiejętności

Dobra znajomość:

- Python
- Django
- SQL
- Języki

Polski - Język ojczysty

Angielski - C1 - Zaawansowany

Niemiecki - A1 - Podstawowy, niekomunikatywny

• Kursy i Warsztaty

Zapraszam do moich repozytoriów na serwisie GitHub (GitHub.com/AndrzejWinogradow), gdzie poza przykładowymi skryptami mogą się Państwo zapoznać z pełną listą odbytych kursów i warsztatów. Repozytoria zostały podzielone tematycznie na:

- Python
- Django

- SQL
- Data Science

Podstawowa znajomość:

- Jupyter Notebook (Pandas, NumPy, MatPlotLib
- Docker/Git/Jira

• Doświadczenie Zawodowe

01.2011 - 05.2020 WinMedia Andrzej Winogradow

Działalność Jednoosobowa

- Organizacja eventów sportowych
- Obsługa contentowa stron internetowych i social media
- Produkcja video z eventów sportowych w technologii streamingowej jak i offline

Szerokie spektrum prowadzonej działalności pozwoliło mi nabyć umiejętności współpracy w grupie jak i nadzorowania projektów

Doświadczenie Dodatkowe

2004 - 2021 Trener/Zawodnik Bilard/Karambol/Snooker

- Uprawnienia Polskiego Związku Bilardowego
- Asystent Trenera Mistrzostwa Europy Juniorów Holandia 2019
- Kapitan I Trener Drużyn Green Clubu Gdańsk 2004-2020, Od Założenia Drużyny Ligowej Po Awans Do Ekstraklasy
- Złote Medale Indywidualnie I Drużynowo Wychowanków Na Mistrzostwach Polski Juniorów
- Mistrz Polski Amatorów 2008, Wielokrotny Medalista Pucharu Polski, Brązowy Medalista Mistrzostw Polski W Karambol

Nauka radzenia sobie z presją, kreatywność i wykorzystywanie schematów, determinacja w pracy nad sobą jako jedyna droga do sukcesu. Umiejętność przekazywania tych cech i wiedzy innym. Tego właśnie uczy jedna z najtrudniejszych dyscyplin sportowych.

• Wykształcenie

2000-2005 Uniwersytet Gdański Wydział Ekonomiczny, nieukończony, 5 rok 1996-2000 III LO Gdynia Klasa o profilu matematycznym

Kontakt

mail: Andrzej.Winogradow@GMail.com Github.com/AndrzejWinogradow

phone: +48 503 113 853

